臺灣桃園地方法院小額民事判決　　　　110年度桃小字第121號
原　　　告　高培倫　
被　　　告　鄭萬吉　
上列當事人間請求損害賠償事件，本院於民國110 年9 月23日言
詞辯論終結，判決如下：
    主    文
一、被告應給付原告新臺幣柒佰捌拾柒元，及自民國一○九年十
    二月十九日起至清償日止，按週年利率百分之五計算之利息
    。
二、原告其餘之訴駁回。
三、訴訟費用新臺幣壹仟元，其中新臺幣捌元由被告負擔，餘由
    原告負擔。
四、本判決第一項得假執行。
    事實及理由
壹、程序部分：
    被告經合法通知，無正當理由而未於言詞辯論期日到場，且
    核無民事訴訟法第386 條各款所列情形，爰依原告之聲請（
    見本院桃簡字卷第69頁背面），由其一造辯論而為判決。
貳、實體部分：
一、原告主張：被告於民國109 年5 月10日13時42分許，駕駛車
    牌號碼00-0000 號自用小客車，沿桃園市龜山區明仁路往中
    興路之方向行駛，行經桃園市龜山區明仁路21號前，因駕車
    不慎而碰撞原告停放於該處停車格內之車牌號碼000-0000號
    自用小客車（下稱系爭車輛），致系爭車輛之所有人即訴外
    人林妍妤受有車輛維修費用新臺幣（下同）7,865 元之損害
    ，及原告受有交通代步費用88,320元與精神傷害3,815 元之
    損失，而訴外人林妍妤已將系爭車輛之損害賠償請求權讓與
    原告，爰依侵權行為及債權讓與之法律關係提起本件訴訟，
    請求損害賠償等語，並聲明：被告應給付原告100,000 元，
    及自起訴狀繕本送達翌日起至清償日止，按週年利率5 ％計
    算之利息。
二、被告經合法通知，未於言詞辯論期日到場，亦未提出書狀作
    何聲明或陳述。
三、本院得心證之理由：
  ㈠按故意或過失，不法侵害他人之權利者，負損害賠償責任，
    民法第184 條第1 項前段定有明文。經查，原告主張前開事
    實，業經證人林語光於警詢時證述明確（見本院桃簡字卷第
    16至17頁），並據原告提出債權讓與證明書、道路交通事故
    調查報告表㈠、㈡、車輛詳細資料報表、桃園市政府警察局
    龜山分局龜山交通分隊道路交通事故當事人登記聯單、道路
    交通事故現場圖及現場照片等（見本院桃簡字卷第11、15、
    20、25頁、第28至30頁）在卷可稽，經核與原告所述無訛，
    是本院綜合上開各項事證，堪認原告主張為真。則原告請求
    被告負侵權行為損害賠償責任，自屬有據。
  ㈡損害賠償數額：
  ⒈系爭機車維修費用部分：
  ⑴按負損害賠償責任者，除法律另有規定或契約另有訂定外，
    應回復他方損害發生前之原狀；該項情形，債權人得請求支
    付回復原狀所必要之費用，以代回復原狀，民法第213 條第
    1 項、第3 項定有明文。債權人所得請求回復原狀之必要費
    用，倘以修復費用為估定其回復原狀費用之標準，修理時以
    新品換舊品時，應予折舊，最高法院108 年度台上字第363
    號民事判決意旨可資參照。
  ⑵而被告應負系爭車輛毀損之損害賠償責任已見前述，依上開
    規定，被告即應賠償系爭車輛回復原狀之必要費用。經查，
    系爭車輛修復費用7,865 元，且全額均是零件費用等情，有
    維修估價單、發票各1 份（見本院桃簡字卷第59頁）附卷可
    參。再依行政院所頒固定資產耐用年數表及固定資產折舊率
    之規定，汽車如非屬運輸業用客車、貨車，耐用年數為5 年
    ，依定率遞減法每年折舊千分之369 ，其最後1 年之折舊額
    ，加歷年折舊累計額，總和不得超過該資產成本原額之10分
    之9 ，而系爭車輛出廠日為100 年8 月，有車輛詳細資料報
    表（見本院桃簡字卷第25頁）在卷可稽，迄本件車禍發生時
    即109 年5 月10日，已逾5 年耐用年限，則零件扣除折舊後
    之修復費用為787 元（計算式：7,865 ÷10≒787 ，小數點
    以後四捨五入），是系爭車輛回復原狀費用為787 元。
  ⒉慰撫金部分：
    復按不法侵害他人之身體、健康、名譽、自由、信用、隱私
    、貞操或不法侵害其他人格法益而情節重大者，被害人雖非
    財產上之損害，亦得請求賠償相當之金額，民法第195 條第
    1 項前段定有明文。是依規範意旨，精神慰撫金之請求當以
    符合人格法益受侵害為前提。查，上開車禍發生時，系爭車
    輛係停放在上址停車格內，原告並未在現場且未受有傷勢乙
    情，業經原告供述明確（見本院桃簡字卷第18頁背面、第69
    頁），是原告未陳明有何人格法益遭受侵害，復無相關事證
    ，則其此部分之請求，於法無據，礙難准許。
  ⒊交通代步費用部分：
    另原告雖主張因本件事故受有交通代步費用88,320元等語（
    見本院桃簡字卷第45頁）。惟查，原告就交通代步費用均未
    提出單據，以證其確受有該等損失，且原告於開庭時亦自承
    ：我係向友人借車，上開交通代步費用係以計程車費用一趟
    950 元當作計算基礎等語（見本院桃簡字卷第45頁），自難
    認原告受有交通代步費用之損害。從而，原告此部分之請求
    ，亦屬無據。
  ㈢末按給付有確定期限者，債務人自期限屆滿時起，負遲延責
    任；給付無確定期限者，債務人於債權人得請求給付時，經
    其催告而未為給付，自受催告時起，負遲延責任。其經債權
    人起訴而送達訴狀，或依督促程序送達支付命令，或為其他
    相類之行為者，與催告有同一之效力；又遲延之債務，以支
    付金錢為標的者，債權人得請求依法定利率計算之遲延利息
    ，而應付利息之債務，其利率未經約定，亦無法律可據者，
    週年利率為5 ％，民法第229 條第1 項、第2 項、第233 條
    第1 項前段及第203 條分別定有明文。查，本件原告請求請
    求被告賠償系爭車輛回復原狀費用787 元部分，係以支付金
    錢為標的，且無確定期限，又未約定利息，則被告應自受催
    告時起，負遲延責任，則原告就上述得請求之金額，併請求
    自起訴狀繕本送達被告之翌日即109 年12月19日（於109 年
    12月8 日寄存在嘉義縣警察局朴子分局朴子派出所）起至清
    償日止，按年息5 ％計算之利息，同為有據。
四、綜上所述，原告依侵權行為及債權讓與之法律關係，請求被
    告給付787 元及自109 年12月19日起至清償日止，按週年利
    率5 ％計算之利息，為有理由，應予准許。逾此範圍之請求
    ，則屬無據，應予駁回。
五、本件原告勝訴部分係依民事訴訟法第436 條之8 第1 項適用
    小額訴訟程序所為之判決，依同法第436 條之20規定，應就
    被告敗訴之部分，依職權宣告假執行。
六、訴訟費用負擔之依據：民事訴訟法第79條，並依同法第436
    條之19第1 項規定，確定訴訟費用額如主文第3 項所示。
中    華    民    國   110    年    10    月    22    日
                  桃園簡易庭  法  官  顏嘉漢
以上為正本係照原本作成。
如不服本判決，應於送達後20日內，向本院提出上訴狀並表明上
訴理由，如於本判決宣示後送達前提起上訴者，應於判決送達後
20日內補提上訴理由書（須附繕本）。
如委任律師提起上訴者，應一併繳納上訴審裁判費。
中    華    民    國   110    年    10    月    22    日
                              書記官  楊上毅
附錄：
一、民事訴訟法第436條之24第2項：
    對於小額程序之第一審裁判上訴或抗告，非以其違背法令為
    理由，不得為之。
二、民事訴訟法第436條之25：
    上訴狀內應記載上訴理由，表明下列各款事項：
    ㈠原判決所違背之法令及其具體內容。
    ㈡依訴訟資料可認為原判決有違背法令之具體事實。
三、民事訴訟法第471條第1項：（依同法第436條之32第2項規定
    於小額事件之上訴程序準用之）
    上訴狀內未表明上訴理由者，上訴人應於提起上訴後20日內
    ，提出理由書於原第二審法院；未提出者，毌庸命其補正，
    由原第二審法院以裁定駁回之。